臺灣桃園地方法院民事判決　　　　　　　　　　　　　九十三年度訴字第三三四號
　　原　　　告　　丁○○
　　兼訴訟代理人　丙○○
　　被　　　告　　元隆汽車股份有限公司
　　法定代理人　　乙○○
　　被　　　告　　裕隆汽車製造股份有限公司
　　法定代理人　　甲○○
　　共　　　同
　　訴訟代理人　　余淑杏律師
右當事人間請求返還買賣價金等事件，經本院於民國九十三年十月十一日言詞辯論終
結，判決如左：
    主      文
原告之訴及假執行之聲請均駁回。
訴訟費用由原告負擔。
    事    實
甲、原告方面：
  一、聲明：
    (一)被告元隆汽車股份有限公司（下稱元隆公司）應給付原告丁○○新臺幣（下同
      ）六十五萬九千元及自民國八十九年七月十三日起至清償日止，按週年利率百
      分之五計算之利息。
    (二)被告應連帶給付原告丙○○一萬一千八百元，及自起起訴狀繕本送達之翌日起
      至清償日止，按週年利率百分之五計算之利息。
    (三)前二項請求，請准原告提供擔保宣告假執行。
    (四)訴訟費用由被告負擔。
  二、陳述：
    (一)原告丁○○前於八十九年七月間，以總價六十五萬九千元向被告元隆公司購買
      由被告裕隆公司生產製造之SENTRA N16ES（屬SENTRA 180）自小客車一部，車
      牌號碼9G-4832號（嗣改為5F-4725號，下稱系爭車輛），原告丁○○於買受後
      將該車交予兒子即原告丙○○駕駛使用。詎料原告丙○○於九十二年二月二十
      三日、同年十月三十日駕駛該車在高速公路行進間，竟無故瞬間熄火，均委請
      拖吊車拖吊至被告元隆公司修理廠維修，各花費拖吊費四千四百元及一千五百
      元。嗣於九十二年十一月十四日原告接獲被告裕隆公司之通知函後，始知該車
      之曲軸感知器（或稱凸軸感知器）具有瑕疵。而原告丙○○於九十三年一月二
      日前往被告元隆公司之汽車修理廠定期保養時，該廠乃擅自更換該車之曲軸感
      知器，惟卻無法保證將來之行車安全，顯見系爭車輛之瑕疵非被告所能補正，
      且被告又拒絕退車還錢，原告不得已乃提起本件訴訟。
    (二)原告於購車時與被告元隆公司簽立訂購合約書（下爭系爭買賣契約），其約定
      事項（下稱系爭約定事項）第十三條第六項約定：標的物有其他重大瑕疵，有
      危害生命安全或身體健康之虞，經送出賣人檢修二次而未修復者，買受人得解
      除合約、請求退還已付之價金及自受領日起至返還日止依法定利率計算之利息
      。按「曲軸感知器」主要係提供汽車電腦訊息，進行汽車引擎發動工程行程，
      包括進氣、壓縮、爆炸、排氣，經此動作後產生動力，車子才能發動，若此零
      件發生問題，車子電腦無法接收此訊息，引擎隨時都會停擺熄火，相當危險。
      系爭車輛之曲軸感知器既具有瑕疵，屬車輛之重大瑕疵，從而原告丁○○自可
      依據上開約定，以起訴狀繕本之送達為解除合約之意思表示，並請求返還車輛
      價金及利息，
    (三)按「因可歸責於債務人之事由，致給付不能者，債權人得請求賠償損害」，「
      因可歸責於債務人之事由，致為不完全給付者，債權人得依關於給付遲延或給
      付不能之規定行使其權利」，「債權人於有第二百二十六條之情形時，得解除
      其契約」，民法第二百二十六條第一項、第二百二十七條第一項、第二百五十
      六條分別定有明文。系爭車輛既存有前述重大瑕疵無法修復，原告丁○○自得
      依法主張解除契約，並請求依民法第二百五十九條之規定回復原狀。
    (四)另「物之出賣人，對於買受人應擔保其物依第三百七十三條之規定危險移轉於
      買受人時，無滅失或減少其價值之瑕疵，亦無滅失或減少其通常效用或契約預
      定效用之瑕疵」，「買賣因物有瑕疵，而出賣人依前五條之規定，應負擔保之
      責者，買受人得解除其契約，或請求減少其價金」，又「買受人因物有瑕疵，
      而得解除契約或請求減少價金者，其解除權或請求權，於買受人依第三百五十
      六條規定為通知後六個月間不行使或自物之交付時起經過五年而消滅（第一項
      ）。前項關於六個月期間之規定，於出賣人故意不告知瑕疵者，不適用之（第
      二項）」，民法第三百五十四條第一項前段、第三百五十九條前段、第三百六
      十五條第一項、第二項分別定有明文。而系爭約定事項第十條就「保固里程、
      保固期間或保固範圍」係約定：「出賣人應依民法及其他法令規定對買受人負
      瑕疵擔保責任外，並應自交車日起二年，或行駛五萬公里範圍內，對車輛本身
      之瑕疵零件負更新或修復之責任」，從而，足見系爭買賣契約並無民法第三百
      六十六條所定「以特約免除或限制出賣人關於權利或物之瑕疵擔保義務」之情
      形甚明。系爭車輛之曲軸感知器既有減少其通常效用之瑕疵，致發生無故瞬間
      熄火之情事，被告元隆公司自應依首揭規定負物之瑕疵擔保責任，且因汽車瞬
      間無故熄火，容易發生連環車禍，肇致人車毀於一旦，原告丁○○自得依法行
      使解除權，並請求被告元隆公司回復原狀及返還買賣價金。
    (五)另按，「從事設計、生產、製造商品或提供服務之企業經營者，於提供商品流
      通進入市場，或提供服務時，應確保該商品或服務，符合當時科技或專業水準
      可合理期待之安全性（第一項）。企業經營者違反前二項規定，致生損害於消
      費者或第三人時，應負連帶賠償責任（第三項前段）」，「從事經銷之企業經
      營者，就商品或服務所生之損害，與設計、生產、製造商品或提供服務之企業
      經營者連帶負賠償責任」，「依本法所提之訴訟，因企業經營者．．．過失所
      致之損害，得請求損害額一倍以下之懲罰性賠償金」，消費者保護法第七條第
      一項、第三項前段、第八條第一項前段、第五十一條分別定有明文。被告裕隆
      公司為系爭車輛製造者，被告元隆公司則為經銷者，依上開規定，自應連帶賠
      償原告丙○○因拖吊車輛之損害即拖吊費五千九百元，及一倍之懲罰性賠償金
      ，總計為一萬一千八百元。
    (六)對被告抗辯之陳述：
      1.系爭約定事項係企業經營者為與不特定多數消費者訂立同類契約所預先擬定
        之契約條款，即所謂定型化契約條款，其約定事項第十條關於保固期間之約
        定為：「出賣人應依民法及其他法令規定對買受人負瑕疵擔保責任外，並應
        ．．．」，其第十三條第三項關於買受人得解除合約、請求返還已付支價金
        者則係約定：「『交車後三十日之內』，於行駛中突然熄火故障，經送出賣
        人檢修二次而未修復者」，前開兩處條文關於保固期間之規定並不一致，顯
        有疑義，惟按「定型化契約條款如有疑義時，應為有利於消費者之解釋」，
        消費者保護法第十一條第二項定有明文，是本件關於出賣人之瑕疵擔保責任
        ，仍應有民法第三百六十五條規定之適用。況且系爭約定事項第十三條第一
        項至第五項之約定，係屬列舉約定，第六項屬概括約定，從而只要列舉約定
        之要件不相符合者，均應有第六項概括約定之適用，而第六項就保固期間既
        無特別規定，自應適用民法之上開規定。又前述之系爭約定事項限制消費者
        之解約權，乃違反誠信原則，對原告即消費者顯失公平，依消費者保護法第
        十二條第一項規定，應屬無效。
      2.系爭車輛之曲軸感知器具有瑕疵，已如前述，此不需專業機構之鑑定即明，
        況且原先之曲軸感知器已遭修理廠更換取走，已無從送請鑑定。又系爭車輛
        於九十三年一月二日經被告元隆公司之汽車修理廠更換曲軸感知器後，迄今
        未再發生熄火情形，乃因原告對系爭車輛已有恐懼感，非有絕對必要，儘量
        少用該車，且該車「迄今未再發生熄火」，並不能與「永遠不再發生熄火」
        劃上等號。
      3.系爭車輛於九十二年十月三十日發生熄火後，原告係使用信用卡之免費拖吊
        服務，未支出拖吊費用，然原告本亦可不使用免費拖吊服務，既然有熄火、
        拖吊之事實，自不能因此減免被告之賠償責任。而一般拖吊情形是起跳就要
        一千五百元，故該次拖吊費即以一千五百元為請求金額。
  三、證據：提出交車確認表影本、系爭約定事項影本、汽（機）車各項異動登記書
      影本、全鋒道路救援組織服務四聯單影本、祥碩興業股份有限公司—行遍天下
      服務簽認單影本、裕隆公司通知函影本、蘋果日報九十二年十二月二十日之剪
      報影本各一份及元隆公司修理廠車歷明細資料表影本三份等為證。
乙、被告方面：
  一、聲明：
    (一)原告之訴及假執行之聲請均駁回。
    (二)訴訟費用由原告負擔。
    (三)如受不利判決，願供擔保請准宣告免假執行。
  二、陳述：
    (一)系爭約定事項第十三條第六項就「因標的物重大瑕疵之解約或更換新車」部分
      ，約定：「本買賣標的物有下列情事之一，得由雙方同意之專業機構鑑定，或
      買受人得請求中央主管機關指定之專業機關鑑定，鑑定結果係因機件瑕疵所致
      者，出賣人除應負擔鑑定費用外，買受人並得請求更換同型新車，或解除合約
      ，請求退還已付之價金及自受領日起至返還日止依法定利率計算之利息：．．
      ．六其他重大瑕疵，有危害生命安全或身體健康之虞，經送出賣人檢修二次而
      未修復者」，準此，買受人欲依該條項請求返還已付之價金，應符合以下條件
      ：
      1.標的物存有同條第一項至第五項以外之其他重大瑕疵，有危害生命安全或身
        體之虞，經送出賣人檢修二次而未修復。
      2.標的物之重大瑕疵，經專業機構鑑定，其鑑定結果確認係機件瑕疵所致。
      3.已為解除合約之意思表示。
    (二)原告丁○○主張解除系爭買賣契約，並不符合上開條件：
      1.依系爭約定事項第十三條第六項之條文結構，所指之瑕疵，應為同條第一項
        至第五項以外之其他重大瑕疵。本件原告主張車輛在行駛中熄火，應屬第十
        三條第三項「於行駛中突然熄火故障」之範圍，而欲依該條項主張解除契約
        ，除應具備前述(一)之2.、3.兩個要件外，尚需符合「交車後三十日之內」及
        「經送出賣人檢修二次而未修復者」等條件。依原告提出之交車確認表，可
        知系爭車輛交車時間為八十九年七月二十九日，距本件原告起訴主張瑕疵之
        時間將近四年，已逾主張之時間；且該車在九十二年二月二十三日、同年十
        月三十日及九十三年一月二日共計三次更換曲軸感知器，惟第三次之更換並
        非因第二次更換之曲軸感知器發生故障，而係被告元隆公司接獲被告裕隆公
        司之通知，依日本日產公司（NISSON MOTOR CO. LTD.）全球召回檢修之通
        告進行更換，該次更換之曲軸感知器，係日本日產公司改良後之新零件，又
        該車經該次更換後，迄今未再發生熄火之情形，故亦不符合「經送出賣人檢
        修二次而未修復者」之要件。
      2.系爭車輛自第三次更換曲軸感知器後迄今，未再發生熄火故障之情，況且其
        他與系爭車輛同車型之其他車主（包括臺灣及海外），亦均更換同型之曲軸
        感知器，然並未傳出有瑕疵之情形，因此原告丁○○主張系爭車輛第三次更
        換曲軸感知器後仍有瑕疵無法修復一節，自應經專業鑑定，但本案並未經鑑
        定，故亦不符合兩造關於解除契約之約定。
    (三)原告丁○○依民法不完全給付援引給付不能之規定，主張解除買賣契約，並無
      理由：
      1.系爭車輛之曲軸感知器是日本日產公司所製造，故縱認有設計上瑕疵，被告
        元隆公司亦無能力判斷，故就債務之履行，並無可歸責可言；按「債務人不
        完全給付，債權人固得類推適用民法第二百五十六條之規定解除契約，但必
        以不完全給付因可歸責於債務人之事由致不能補正，而陷於給付不能者始得
        為之」，有最高法院八十四年台上字第二八八七號判決可參。而縱認系爭車
        輛之曲軸感知器有瑕疵，然因該零件係日本日產公司原廠所製造，被告裕隆
        公司進口組裝為汽車之一部，被告元隆公司僅負責經銷及依製造商之規定維
        修、更換零件，並無能力判斷該零件有無設計上之瑕疵。事實上即使是被告
        裕隆公司亦無能力製造該項零件，均需自日本原裝進口，因此該零件倘有設
        計上之瑕疵，若未經日本日產公司指示及告知，被告元隆公司無從得知，即
        被告元隆公司就債務之履行，並無可歸責可言，因此，原告依不完全給付之
        規定主張解除系爭契約，並無理由。
      2.縱認九十三年一月二日前裝置於系爭車輛之曲軸感知器有瑕疵，惟該瑕疵並
        非不能補正，且業經九十三年一月二日更換日本原廠之曲軸感知器而修復，
        是依前揭最高法院八十四年台上字第二八八七號判決意旨，瑕疵非不能補正
        ，故原告丁○○無從逕依關於給付不能之規定主張解約。
    (四)原告丁○○主張依民法第三百五十九條之瑕疵擔保規定解除契約，亦無理由：
      1.系爭約定事項第十條約定：「出賣人應依民法及其他法令規定對買受人負瑕
        疵擔保責任外，並應自交車起二年，或行駛五萬公里範圍內，對車輛本身之
        瑕疵零件負更新或修復之責任」，準此，如車輛零件有瑕疵，在保固期間內
        ，被告元隆公司應負更換或修復之責任，至於解約事由則約定於第十三條，
        依體系解釋，足見約定事項已將解約事由限定於十三條之情形，則買受人在
        零件有瑕疵之情況，僅得請求更換新零件或為修復而不得逕為主張解除契約
        。同樣，在已逾保固期間發生零件瑕疵之情狀，依舉重明輕之法理，亦應為
        同一解釋。
      2.系爭車輛在九十二年二月二十三日第一次發生熄火故障之情形時，已使用將
        近二年八個月，在此之前原告則未曾向被告元隆公司主張任何瑕疵，即在該
        段期間原告已因使用該車而享有利益，以該車目前之市場行情，僅值三十五
        萬元左右（算至九十三年四月），因此原告丁○○主張解除契約請求返還全
        部價金，對元隆公司顯失公平。且依原告之主張，系爭車輛除曲軸感知器之
        瑕疵外，其他部分並無瑕疵，原告僅因該瑕疵即解除契約，對被告元隆公司
        亦顯失公平。況且，原告自承目前仍在使用系爭車輛，倘該車果真存有如原
        告所稱重大無法修復之瑕疵，則原告豈會甘冒生命風險繼續使用之？
    (五)再者，消費者保護法所規範之商品責任，其商品有無瑕疵之判斷時點，為「商
      品流通進入市場」之時，如瑕疵於商品進入市場時並未存在，而係因消費者使
      用相當時期後始發生者，則非屬消費者保護法所規定之商品責任範疇，並無消
      費者保護法之適用（參照臺灣臺北地方法院九十年度訴字第一一八三號民事判
      決）。系爭車輛首次發生熄火之時間為九十二年二月二十三日，距原告丁○○
      購車之時間（八十九年七月二十九日交車）將近二年八個月之久（已逾約定事
      項第十條之二年保固期間），已非商品「流通進入市場」之時。由此益足證該
      車於流通進入市場時，並無原告所稱安全上之危險存在，從而原告丙○○依消
      費者保護法第七條、第八條、第五十一條等規定，請求被告連帶賠償損害一節
      ，洵屬無據。況且，系爭車輛於九十二年十月三十日發生熄火，該次原告丙○
      ○並未支出任何拖吊費用，而係使用信用卡之免費拖吊服務，難認受有損害。
  三、證據：提出訂購合約書影本一份，最高法院八十四年台上字第二八八七號、八
      十五年台上字第六六四號、八十六年台上字第一○二九號判決各一份，九十三
      年四月份之權威車訊報導節錄影本一份，臺灣臺北地方法院九十年訴字第一一
      八三號民事判決影本一份等為證。
    理      由
一、原告主張：原告丁○○前於八十九年七月間以總價六十五萬九千元向被告元隆公
    司購買由被告裕隆公司生產製造之系爭車輛，該車嗣交由原告丙○○使用。詎料
    原告丙○○於九十二年二月二十三日、同年十月三十日駕駛該車在高速公路行進
    間，竟無故瞬間熄火，均委請拖吊車拖吊至被告元隆公司修理廠維修，各花費拖
    吊費四千四百元及一千五百元。原告嗣於九十二年十一月十四日接獲被告裕隆公
    司之通知函後，始知該車之曲軸感知器有瑕疵，而被告元隆公司之汽車修理廠於
    九十三年一月二日擅自更換該車之曲軸感知器，但卻無法保證該零件不再發生瑕
    疵，爰依系爭約定事項第十三條第六項約定及民法關於給付不能、物之瑕疵擔保
    責任等相關規定，原告丁○○以起訴狀繕本之送達為解除系爭買賣之意思表示，
    並請求被告元隆公司返還車輛價金及利息。再者，被告裕隆公司為系爭車輛之製
    造者，被告元隆公司則為經銷者，該車既有前述瑕疵，爰另依消費者保護法第七
    條第一項、第三項前段、第八條第一項前段、第五十一條等規定，請求被告二人
    連帶賠償原告丙○○之損害即所支出拖吊費五千九百元，及一倍之懲罰性賠償金
    等語。
二、被告則以：原告丁○○欲依系爭約定事項第十三條第六項主張解約，惟其主張之
    標的物重大瑕疵，未經專業機構鑑定，且其主張「行駛中突然熄火故障」之瑕疵
    ，應係約定事項第十三條第三項所定情形，需於交車後三十日內主張瑕疵，又上
    開瑕疵業經修復，並無「經送出賣人檢修二次而未修復」之情，故原告丁○○主
    張解約並不符合兩造於系爭約定事項所約定之要件。再者，系爭車輛之曲軸感知
    器是由日本日產公司製造，縱認有設計上瑕疵，被告元隆公司亦無能力判斷，故
    就債務之履行，並無可歸責可言，且如前所述，原告所指之瑕疵非不能補正，故
    原告依據不完全給付準用給付不能之規定而主張解除系爭契約，並無理由。又依
    系爭約定事項，曲軸感知器之瑕疵應僅得請求更換零件或修復，不得逕行主張解
    約，且系爭車輛在九十二年二月二十三日第一次發生熄火故障情形時，已使用將
    近二年八個月，此期間原告自受有使用該車之利益，而該車除原告所指曲軸感知
    器之瑕疵以外，並無其他瑕疵，又以該車目前之市場行情，僅值三十五萬元左
    右，因此原告丁○○依民法第三百五十九條關於物之瑕疵擔保規定，主張解除契
    約請求返還全部價金，對被告元隆公司顯失公平。此外，消費者保護法所規範之
    商品責任，其商品有無瑕疵之判斷時點，為「商品流通進入市場」之時，而系爭
    車輛首次發生熄火之時間為九十二年二月二十三日，距原告丁○○購車之時間（
    八十九年七月二十九日交車）將近二年八個月之久，不僅已逾保固期間，亦非屬
    商品「流通進入市場」之時。由此足證該車於流通進入市場時，並無安全上之危
    險存在，從而原告丙○○依消費者保護法之相關規定而請求被告連帶賠償損害一
    節，亦屬無據等語，資為抗辯。
三、原告主張：原告丁○○前於八十九年七月間以總價六十五萬九千元向被告元隆公
    司購買由被告裕隆公司生產製造之系爭車輛（八十九年七月一日訂購，同年七月
    二十九日交車），該車嗣交由原告丙○○使用。於九十二年二月二十三日、同年
    十月三十日，原告丙○○駕駛該車在高速公路行進間，該車無故熄火，兩次均拖
    吊至被告元隆公司之修理廠維修，維修項目均為曲軸感知器，其中第一次拖吊時
    支出費用四千四百元。而後原告於九十二年十一月十四日接獲被告裕隆公司寄發
    之通知更換曲軸感知器函文，經被告元隆公司修理廠於九十三年一月二日再次更
    換系爭車輛之曲軸感知器，而原告繼續使用該車迄今，未再無故熄火等情，為被
    告所不爭執，並有原告提出之交車確認表、系爭約定事項、汽（機）車各項異動
    登記書、全鋒道路救援組織服務四聯單、祥碩興業股份有限公司—行遍天下服務
    簽認單影本、裕隆公司通知函各一份及元隆公司修理廠車歷明細資料表影本三份
    在卷可憑，而雙方訂約之情形，復與被告所提出之訂購合約書內容相符（見本院
    卷第三八頁），足信為真實。
四、原告另主張：系爭車輛之曲軸感知器自始即具有重大且不能修補之瑕疵，故依據
    系爭約定事項第十三條第六項約定及民法關於給付不能、物之瑕疵擔保責任等相
    關規定，主張解除契約，請求被告元隆公司返還系爭車輛之原價金，再依消費者
    保護法之規定，請求被告連帶賠償原告丙○○所支出之拖吊費及一倍之懲罰性賠
    償金等語，則為被告所否認，並分別以前詞置辯，是本件應審究者厥為：(一)原告
    丁○○主張依系爭約定事項第十三條第六項約定解除契約，有無理由？(二)原告丁
    ○○主張依民法不完全給付而準用給付不能之規定解除契約，有無理由？(三)原告
    丁○○主張依民法關於物之瑕疵擔保責任之規定解除契約，有無理由？(四)原告丙
    ○○主張依消費者保護法規定，請求被告即商品製造者、經銷者連帶賠償拖吊費
    及一倍之懲罰性賠償金，有無理由？茲分論如下：
  (一)原告丁○○主張依系爭約定事項第十三條第六項約定解除契約，為無理由：
    1.系爭約定事項第十三條乃關於「因標的物重大瑕疵之解約或更換新車」之約定
      ，約明：「本買賣標的物有下列情事之一，得由雙方同意之專業機構鑑定，或
      買受人得請求中央主管機關指定之專業機關鑑定，鑑定結果係因機件瑕疵所致
      者，出賣人除應負擔鑑定費用外，買受人並得請求更換同型新車予買受人，或
      解除合約、請求退還已付之價金及自受領日起至返還日止依法定利率計算之利
      息：一交車後三十日之內，於行駛中突然煞車失靈，經送出賣人檢修二次而未
      修復者。二交車後三十日之內，於行駛中突然起火燃燒者。三交車後三十日之
      內，於行駛中突然熄火故障，經送出賣人檢修二次而未修復者。四交車後三十
      日之內，於排檔時發生暴衝者。五交車後三十日之內，於行駛中突然引擎溫度
      升高至極限，經送出賣人檢修二次而未修復者。六其他重大瑕疵，有危害生命
      安全或身體健康之虞，經送出賣人檢修二次而未修復者」（見本院卷第一八頁
      ）。
    2.依原告主張：系爭車輛於九十二年二月二十三日、同年十月三十日在行進間瞬
      間熄火等情，可知應屬前開約定事項第十三條第三項之情形，而依該項規定，
      此需於交車後三十日發生、且須經專業機構鑑定結果證實係因機件瑕疵所致者
      ，始得據以主張，系爭車輛既係於八十九年七月二十九日交車，而首次發生熄
      火時距離交車之日已將近二年八個月，自不符合此條項之約定。
    3.原告雖主張：其得依系爭約定事項第十三條第六項之約定主張解除契約等語，
      惟查，第六項所謂之「其他重大瑕疵，有危害生命安全或身體健康之虞，經送
      出賣人檢修二次而未修復者」，對照於同條其餘各項之編排及記載方式，應認
      係指第十三條第一至五項所載情形以外之其他重大瑕疵，該條第三項既已明白
      約定「行駛中突然熄火故障」之情形，自無另行主張適用該條第六項約定之餘
      地，從而原告此部分主張，不足憑採。
    4.況且，縱認原告得適用系爭約定事項第十三條第六項之約定，惟查，該條項之
      適用要件尚須符合「經送出賣人檢修二次而未修復者」，而依原告之陳述，系
      爭車輛發生第一、二次熄火情形並均經修復後，第三次之修復係由被告元隆公
      司主動更換曲軸感知器，亦即經第二次修復之後迄今，系爭車輛未曾再發生熄
      火之瑕疵，參酌原告自承目前仍繼續使用該車，且其復無法證明系爭車輛於檢
      修二次後仍未修復之情，自難認該車有「經送出賣人檢修二次而未修復」之情
      形，從而原告仍無從依此條項之約定主張解除契約，併予敘明。
  (二)原告丁○○主張依民法不完全給付而準用給付不能之規定解除契約，為無理由：
    按「債務人不完全給付，債權人固得類推適用民法第二百五十六條之規定解除契
    約，但必以該不完全給付因可歸責於債務人之事由致不能補正，而陷於給付不能
    者始得為之」，有最高法院八十四年度台上字第二八八七號判決可資參照。原告
    雖主張系爭車輛之曲軸感知器具有瑕疵，惟如前所述，前開瑕疵目前已獲補正，
    並非不能補正，核諸前開說明，原告丁○○主張依民法不完全給付而準用給付不
    能之規定解除契約一節，尚難憑採。
  (三)原告丁○○主張依民法關於物之瑕疵擔保責任之規定解除契約，為無理由：
    1.按「買賣因物有瑕疵，而出賣人依前五條之規定，應負擔保之責者，買受人得
      解除其契約或請求減少其價金。但依情形，解除契約顯失公平者，買受人僅得
      請求減少價金」。查系爭車輛係於八十九年七月二十九日交由原告使用迄今，
      而第一次發生熄火情形係於九十二年二月二十三日，距離交車時已達二年半以
      上，又原告於九十三年三月十五日提起本件訴訟主張解約，則已使用該車達三
      年半以上而將近四年，若依行政院公布之固定資產耐用年數表，自用汽車之耐
      用年數僅為五年，亦即系爭車輛之現值與購車時之價值顯非相同，且原告於上
      開期間亦已獲得使用車輛之相當利益，從而應認原告據此主張解除契約，顯失
      公平，是以不應准許。
    2.原告另主張：系爭約定事項第十條、第十三條之約定屬定型化條款，限制消費
      者之解約權，對消費者顯失公平，應屬無效等語，惟觀諸系爭約定事項之前開
      條款內容，難認有對消費者顯失公平情形，且如前所述，本件原告主張解除契
      約，反屬顯失公平，從而原告之此部分主張，不足採信。
  (四)原告丙○○主張依消費者保護法規定，請求被告即商品製造者、經銷者連帶賠償
    拖吊費及一倍之懲罰性賠償金，為無理由：
    1.按「從事設計、生產、製造商品或提供服務之企業經營者，於提供商品流通進
      入市場，或提供服務時，應確保該商品或服務，符合當時科技或專業水準可合
      理期待之安全性（第七條第一項）」、「企業經營者違反前二項規定，致生損
      害於消費者或第三人時，應負連帶賠償責任。但企業經營者能證明其無過失者
      ，法院得減輕其賠償責任（第七條第三項）」，「企業經營者主張其商品於流
      通進入市場，或其服務於提供時，符合當時科技或專業水準可合理期待之安全
      性者，就其主張之事實負舉證責任（第七條之一第一項）」、「商品或服務不
      得僅因其後有較佳之商品或服務，而被視為不符合前條第一項之安全性（第七
      條之一第二項）」，以上均為消費者保護法所明定。
    2.觀諸前開消費者保護法第七條第一項，乃明定「於提供商品流通進入市場，或
      提供服務時，應確保該商品或服務，符合當時科技或專業水準可合理期待之安
      全性」，可知消費者保護法所規範之商品責任，關於商品有無瑕疵之判斷時點
      ，乃為「商品流通進入市場」之時。查系爭車輛首次發生瑕疵之時間係於九十
      二年二月二十三日，距離八十九年七月二十九日之交車時間將近二年八個月，
      且當時該車之里程數已達四萬七千四百六十九公里，有元隆公司修理廠車歷明
      細資料表一紙可憑（本院卷第六五頁），亦即已非商品「流通進入市場」之時
      ，從而原告主張依消費者保護法第七條規定而請求被告就拖吊費用負連帶賠償
      責任及一倍之懲罰性賠償金，尚屬無據。
    3.況按，賠償乃以填補被害人之損害為目的，非欲使其另受又不當得利，而依原
      告丙○○所述，其於第二次拖吊時並未實際支出拖吊費用，而係使用信用卡之
      免費拖吊服務等語（見本院九十三年十月十一日言詞辯論筆錄），從而，原告
      丙○○既未實際支出此部分費用，自未受有損害，故其此部分之請求，本屬無
      理由，附此敘明。
五、綜上所述，本件原告之請求均為無理由，應予駁回。其假執行之聲請，亦失所附
    麗，應併予駁回。
六、本件事證已臻明確，兩造其餘攻擊及防禦方法，核與判決結果不生影響，爰不一
    一論述，附此敘明。
七、據上論結，原告之訴為無理由，依民事訴訟法第七十八條，判決如主文。
中　　　華　　　民　　　國　　九十三　　年　　　十　　　月　　二十九　　日
                                臺灣桃園地方法院民事第三庭
                                        法    　官　周玉
右為正本係照原本作成。
如對本判決上訴，須於判決送達後二十日內向本院提出上訴狀。
中　　　華　　　民　　　國　　九十三　　年　　　十　　　月　　二十九　　日
                                        書　記　官　張簡純靜
